【裁判字號】    91,上訴,219
【裁判日期】    920402
【裁判案由】    傷害致死
【裁判全文】
臺灣高等法院花蓮分院刑事判決            九十一年度上訴字第二一九號
    上   訴   人  臺灣花蓮地方法院檢察署檢察官
    上訴人即被告  丁○○
    選任  辯護人  魏辰洲律師
右上訴人因被告傷害致死案件，不服臺灣花蓮地方法院九十年度訴字第一三四號中華
民國九十一年九月十八日第一審判決（起訴案號：臺灣花蓮地方法院檢察署九十年度
偵字第一一六○號)，提起上訴，本院判決如左：
    主  文
原判決撤銷。
丁○○傷害人之身體，因而致人於死，處有期徒刑貳年。緩刑參年。
    事  實
一丁○○係台灣糖業股份有限公司花蓮光復糖廠「分乾室」副領班，與陳玉英為同事
  關係。其於民國九十年三月二十九日零時許，在花蓮縣光復鄉該糖廠「分乾室」內
  與陳玉英發生爭執，陳玉英出手打丁○○腹部一下後轉身跑開，丁○○因而心生不
  滿，自後追逐陳玉英，並於追逐中基於傷害之犯意，以右手推陳玉英之背部，致陳
  玉英跌倒後，頭部撞及鐵製階梯而受傷，丁○○除立即將陳玉英送醫外，並即於其
  犯罪被發覺前，以電話向花蓮縣警察局鳳林分局光復分駐所值班警員丙○○報案，
  坦承陳玉英係在其追逐中受傷之事實，並願接受裁判。嗣後陳玉英因傷重於慈濟醫
  院治療後，仍於同年四月三日凌晨二時十二分許，因外傷性第一、二頸椎斷裂合併
  頸脊髓受傷及頭部外傷，導致顱內出血而不治死亡。
二案經陳玉英之夫戊○○訴由花蓮縣警察局鳳林分局報告台灣花蓮地方法院檢察署檢
  察官偵查起訴。
    理  由
一右揭事實，已經現場目擊證人乙○○於警訊、偵查、原審及本院調查時一再明確指
  證甚詳，且核與被告丁○○於本院審理時所稱：「．．．因他打我，在追逐中有碰
  到她，害她跌倒．．．」等情相符。被害人陳玉英送醫後因外傷性第一、二頸椎斷
  裂合併頸脊髓受傷及頭部外傷，導致顱內出血而不治死亡等情，業經檢察官督同法
  醫師相驗屬實，並有勘驗筆錄、相驗屍體證明書、驗斷書及診斷證明書各一份在卷
  可資佐證。被告推倒被害人陳玉英之地點係在前述「分乾室」內鐵製台階附近，亦
  有現場照片六張附卷可資參照。被告追逐被害人途中以手推被害人背部，依一般經
  驗法則，被害人極易因踉蹌跌倒而受傷，是被告具有傷害被害人之犯意，至為顯然
  。而案發地點係被告之工作場所，被告對該處地形地物必然甚為熟悉，被告追逐被
  害人至鐵製台階附近時，出手推被害人背部，極易導致被害人跌倒後撞及前方鐵製
  台階而發受重創，是被告受傷死亡之結果，尚非被告所不能預見。被告之行為與被
  害人受傷死亡，顯然具有相當因果關係。被告犯罪事證明確，其犯行已堪認定。
二核被告所為，係犯刑法第二百七十七條第二項前段之傷害致死罪。又被告將被害人
  送醫後，警方發覺其犯罪前，即於當晚十二時許，以電話向花蓮縣警察局鳳林分局
  光復分駐所報案，有該分駐所「受理各類案件紀錄表」附卷可稽（見本院卷第四三
  頁），而被告於報案時曾經向接電話之警員陳稱被害人係在其追逐中受傷等情，已
  經證人甲○○於本院調查時到庭明確證述不虛（見本院卷第八○頁），嗣後並願接
  受裁判，核與自首要件相符，應依刑法第六十二條之規定，減輕其刑。又查，被告
  與被害人係同事關係，雙方因工作問題偶生齟齬，被告於追逐被害人中推被害人背
  部而導致被害人跌倒受傷死亡，其主觀惡性尚非重大，法重情輕，衡情尚堪憫恕，
  本院認量處法定最低刑，仍嫌過重，爰再依刑法第五十九條之規定，減輕其刑。原
  審據以論罪科刑，固非無見，惟被告於犯罪被發覺前，向警方自首，已如前述，原
  審未依自首規定減輕其刑，尚有未洽，被告上訴意旨指摘原判決此部分為不當，尚
  非無據，本院自應將原判決撤銷。爰審酌被告犯罪後甚表悔悟，且已經與被害人家
  屬達成和解，支付新台幣二百五十萬元之賠償，有和解書附卷可稽，其犯罪後態度
  良好等一切情狀，量處有期徒刑二年，以示懲儆。又被告前未曾受有期徒刑以上刑
  之宣告，因一時失慮，偶罹刑典，事後已坦承犯行，深具悔意，經此刑之宣告後，
  應知警惕而無再犯之虞，本院因認暫不執行其刑為當，予以宣告緩刑，用啟自新。
據上論斷，應依刑事訴訟法第三百六十九條第一項前段、第三百六十四條、第二百九
十九條第一項前段，刑法第二百七十七條第二項前段、第五十九條、第六十二條、第
七十四條第一款，判決如主文。
本案經檢察官李土城到庭執行職務。
中      華      民      國    九十二    年      四      月      二      日
                                    審判長法官  謝  志  揚
                                          法官  蔣  有  木
                                          法官  何  方  興
右正本證明與原本無異。
如不服本判決應於判決送達後十日內向本院提出上訴狀。其未敘述理由者，並應於提
出上訴狀後十日內向本院補提理由狀（須附繕本）。
                                        書記官  劉  妙  娘
中      華      民      國    九十二    年      四      月      二      日


司法院資訊處製作；財團法人民間司法改革基金會備份。
